臺灣臺中地方法院刑事裁定
111年度聲字第3732號
聲  請  人  臺灣臺中地方檢察署檢察官
受  刑  人  黃明輝



上聲請人因受刑人數罪併罰有二裁判以上，聲請定其應執行之刑
（111年度執聲字第2816號、111年度執字第11455號），本院裁
定如下：
    主    文
黃明輝犯如附表所示之各罪，所處如附表所示之刑，應執行有期
徒刑拾壹年陸月。　　　　
    理    由
一、聲請意旨略以：上開受刑人犯數罪，先後經判決確定如附表
    ，應依刑法第53條、第51條第5款，定應執行之刑，爰依刑
    事訴訟法第477條第1項之規定聲請裁定等語。
二、按如有刑法第50條第1項但書情形，受刑人請求檢察官聲請
    定應執行刑者，依第51條規定定之，刑法第50條第2項定有
    明文。次按數罪併罰，有二裁判以上者，依刑法第51條之規
    定，定其應執行之刑，刑法第53條定有明文。又數罪併罰，
    分別宣告其罪之刑，如宣告多數有期徒刑者，於各刑中之最
    長期以上，各刑合併之刑期以下，定其刑期。但不得逾三十
    年。刑法第51條第5款亦定有明文。再按法律上屬於自由裁
    量之事項，有其外部性界限及內部性界限，並非概無拘束，
    依據法律之具體規定，法院應在其範圍選擇為適當之裁判者
    ，為外部性界限；而法院為裁判時，應考量法律之目的，及
    法律秩序之理念所在者，為內部性界限。法院為裁判時，二
    者均不得有所踰越（最高法院80年台非字第473號判例意旨
    可資參照）。是以數罪併罰，有二裁判以上，定其應執行之
    刑時，固屬於法院自由裁量之事項，然仍應受前揭外部性界
    限及內部性界限之拘束。另按依刑法第53條應依刑法第51條
    第5款之規定，定其應執行之刑者，由該案犯罪事實最後判
    決之法院之檢察官，聲請該法院裁定之，刑事訴訟法第477
    條第1項定有明文；而該條所謂該案犯罪事實最後判決之法 
    院，係指最後審理事實諭知罪刑之法院而言（最高法院93年
    度台非字第160號判決意旨參照）。　　
三、查本件受刑人因犯如附表所示各罪，經臺灣高雄地方法院、
    本院先後判處如附表所示之刑（如附表所示之宣告刑其中最
    長期為附表編號3之有期徒刑1年2月，各宣告刑合計為有期
    徒刑2年9月，其中編號1至2案件，業經臺灣高雄地方法院以
    110年度簡字第2289號判決定應執行有期徒刑4月；編號3案
    件，業經本院以110年度金訴字第740號、111年度金訴字第1
    86號判決定應執行有期徒刑1年3月，並均經分別確定在案，
    且本院為最後審理事實諭知罪刑（即附表編號3之罪刑）之
    法院，有上開案件判決書及臺灣高等法院被告前案紀錄表在
    卷可稽。是以，本院定應執行刑，不得逾越刑法第51條第5
    款所定法律之外部界限，即不得逾2年9月；亦應受內部界限
    之拘束，即不得重於上開判決所定執行刑即附表編號1至2之
    有期徒刑4月與編號3之有期徒刑1年3月之總和。茲檢察官聲
    請定其應執行之刑（見卷附臺灣臺中地方檢察署刑法第50條
    第1項但書案件是否請求定應執行刑調查表），本院認為本
    件聲請與首揭法條規定尚無不合，應予准許，並定應執行之
    刑如主文所示。另本件定應執行刑之宣告刑僅有4罪，案件
    情節單純，可資減讓之刑期幅度有限，顯無必要再命受刑人
    以言詞、書面或其他適當方式陳述意見，尚與最高法院刑事
    大法庭110年度台抗大字第489號裁定意旨無違，附此敘明。
四、依刑事訴訟法第477條第1項，刑法第53條、第50條第2項、
    第51條第5款，裁定如主文。　
中　　華　　民　　國　  111  　年　　12　　月　　7    日
                  刑事第二十庭  法  官  林德鑫
以上正本證明與原本無異。
如不服本裁定，應於收受送達後5日內向本院提出抗告狀。（應
附繕本）
                                書記官  高郁婷
中　　華　　民　　國 　 111  　年　　12　　月　　7　　日
附表：受刑人黃明輝定應執行之刑案件一覽表
編       號            1           2 3 罪       名  詐欺 偽造文書 詐欺 宣  告  刑  有期徒刑2月 有期徒刑3月 有期徒刑1年2月（2罪） 犯 罪 日 期  109.06.10 109.06.10 109.07.29 偵查（自訴）機關年度及案號  臺灣高雄地方檢察署109年度偵字第21944號 臺灣高雄地方檢察署109年度偵字第21944號 臺灣橋頭地方檢察署110年度偵字第2558、3873、4111、4112、4113號；臺灣臺中地方檢察署111年度偵字第2516號 最後事實審 法院 臺灣高雄地方法院 臺灣高雄地方法院 臺灣臺中地方法院  案號 110年度簡字第2289號 110年度簡字第2289號 110年度金訴字第740號、111年度金訴字第186號  判決日期 110年9月22日 110年9月22日 111年5月31日 確定判決 法院 臺灣高雄地方法院 臺灣高雄地方法院 臺灣臺中地方法院  案號 110年度簡字第2289號 110年度簡字第2289號 110年度金訴字第740號、111年度金訴字第186號  判決確定日期 110年10月27日 110年10月27日 111年7月17日 是否為得易科罰金之案件  得易科罰金、得易服社會勞動 得易科罰金、得易服社會勞動 不得易科罰金、不得易服社會勞動 備       註  臺灣高雄地方檢察署110年度執字第7362號 臺灣高雄地方檢察署110年度執字第7362號 臺灣臺中地方檢察署111年度執字第11455號